【裁判字號】    98,裁,1764
【裁判日期】    980716
【裁判案由】    進口貨物核定稅則號別
【裁判全文】
最  高  行  政  法  院  裁  定
                                      98年度裁字第1764號
上  訴  人  環宇真空科技股份有限公司
代  表  人  甲○○
訴訟代理人  王啟銘會計師
被  上訴人  財政部基隆關稅局
代  表  人  呂財益
                          送達代收人  乙○○
上列當事人間進口貨物核定稅則號別事件，上訴人對於中華民國
98年4月2日臺北高等行政法院97年度訴字第2637號判決，提起上
訴，本院裁定如下：
    主  文
上訴駁回。
上訴審訴訟費用由上訴人負擔。
    理  由
一、按對於高等行政法院判決之上訴，非以其違背法令為理由，
    不得為之，行政訴訟法第242條定有明文。依同法第243條第
    1項規定，判決不適用法規或適用不當者，為違背法令；而
    判決有同條第2項所列各款情形之一者，為當然違背法令。
    是當事人對於高等行政法院判決上訴，如依行政訴訟法第24
    3條第1項規定，以高等行政法院判決有不適用法規或適用不
    當為理由時，其上訴狀或理由書應有具體之指摘，並揭示該
    法規之條項或其內容；若係成文法以外之法則，應揭示該法
    則之旨趣；倘為司法院解釋或本院之判例，則應揭示該判解
    之字號或其內容。如以行政訴訟法第243條第2項所列各款情
    形為理由時，其上訴狀或理由書，應揭示合於該條項各款之
    事實。上訴狀或理由書如未依此項方法表明，或其所表明者
    與上開法條規定不合時，即難認為已對高等行政法院判決之
    如何違背法令有具體之指摘，其上訴自難認為合法。
二、緣上訴人委由世海報關有限公司於民國（下同）96年12月至
    97年4月間報運進口日本產製SOLID CARBIDE MATERIAL計3批
    （進口報單號碼：第AW/96/6028/0113號、第AW/BC/96/WU78
    /3346號及第AW/97/1274/0087號），原申報進口稅則第8113
    .00.30號，稅率0%；經被上訴人審核結果，改列稅則第8209
    .00.00號，按稅率5%課徵關稅。上訴人不服，循序提起行政
    訴訟。
三、原判決對於上訴人進口之系爭碳化鎢棒何以應列為稅則第82
    09節，而非上訴人主張之稅則第8113節，業已明確論述理由
    ，對上訴人在原審之主張如何不足採之論證取捨等事項，亦
    均有詳為論斷。上訴人對於原判決上訴，主張：系爭進口貨
    物為稅則第8113瓷金之素材原料，並非可供裝配工具用之82
    09節之物品；稅則第8113節與第8209節之差異在於瓷金及其
    製品是否可供『工具用』，即該等製品是否已達可供裝配而
    「尚未裝配」之完成品程度，本件碳化鎢棒並非可直接供裝
    配工具用而尚未裝配之完成品，而係經上訴人之特殊技術及
    大量加工程序處理完成後之完成品，亦不會供工具使用，係
    安裝於工具機上，顯與稅則8209之規定有別。原判決逕以進
    口後之裁切、加工等製程，即謂系爭碳化鎢棒屬稅則第8209
    節，顯有違誤等語。經核上訴人之上訴理由，無非重述其在
    原審業經主張而為原判決摒棄不採之陳詞，並執其個人主觀
    之法律見解，就原審所為論斷、證據取捨及事實認定職權之
    行使為指摘，而非未具體說明其違背何項法令條款。依首開
    規定及說明，其上訴為不合法。
四、據上論結，本件上訴為不合法。依行政訴訟法第249條第1項
    前段、第104條，民事訴訟法第95條、第78條，裁定如主文
    。
中    華    民    國    98    年    7     月    16    日
                    最高行政法院第七庭
                        審判長法官  藍  獻  林
                              法官  廖  宏  明
                              法官  張  瓊  文
                              法官  姜  素  娥
                              法官  林  文  舟
以  上  正  本  證  明  與  原  本  無  異
中    華    民    國    98    年    7     月    16    日
                              書記官  賀  瑞  鸞


司法院資訊處製作；財團法人民間司法改革基金會備份。
